臺灣臺北地方法院民事判決
　　　　　　　　　　　　　　　　  111年度北簡字第12174號
原      告  臺灣臺北地方檢察署

法定代理人  林邦樑  
訴訟代理人  江婉甄  
被      告  蔡富宸


上列當事人間請求償還犯罪被害補償金事件，本院於民國111年1
0月6日言詞辯論終結，判決如下：
    主      文
被告應給付原告新臺幣壹拾伍萬元，及自民國一一一年九月二十
八日起至清償日止，按週年利率百分之五計算之利息。
訴訟費用由被告負擔。
本判決得假執行。但被告以新臺幣壹拾伍萬元為原告預供擔保，
得免為假執行。
    事實及理由
壹、程序方面：
    按因侵權行為涉訟者，得由行為地之法院管轄。民事訴訟法
    第15條第1項定有明文。查本件原告所行使之求償權本質上
    屬代位被害人之侵權行為損害賠償請求權，又本件被告之侵
    權行為地為臺北市○○區○○街00號2樓，依上開規定，本院自
    有管轄權。
貳、實體方面：
一、原告起訴主張：被告於民國107年10月29日晚上10時50分許
    ，至臺北市○○區○○街00號2樓之大富豪酒店包廂內消費，而
    被告因認該酒店小姐即代號0000-000000號之成年女子（真
    實姓名年籍詳卷，下稱A女）姿色頗佳，乃帶其出場，並於
    次日(30日)凌晨3時10分許，偕A女至臺北市○○區○○街00號2
    樓之奧斯卡酒店B06包廂內消費。詎被告為滿足自己之性慾
    ，先行支開奧斯卡酒店內之其他陪酒小姐，並於同日凌晨4
    時至4時37分許，藉與A女獨處之際，違反A女意願，先以手
    伸入A女所著裙內，撫摸A女內褲，而A女對被告上開行為，
    數度以手遮擋及推開之方式表示拒絕，並明確表達未提供性
    服務，期間A女並多次壓按包廂服務鈴，經服務該包廂之服
    務員即劉力維前來了解時，A女均請劉力維速找彼等之「幹
    部」出面處理；惟待劉力維離開包廂連絡「幹部」之空檔，
    被告仍續違反A女意願，以其雙手腕力強壓坐在沙發上之A女
    ，續以手指伸入A女裙子內，拉扯其內褲，而A女則因反抗受
    有右大腿外側瘀青、前頸胸處、右外下腹、右前臂手腕內側
    、左會陰大腿交接處、右大腿內側中段紅痕等傷害。嗣被告
    欲以手指欲插入A女陰道內之際，A女又按壓包廂服務鈴求援
    ，而被告因見劉力維於凌晨4時37分許再次進入該包廂，故
    放手而未得逞，A女則趁隙於同日凌晨4時38分許離開B06包
    廂。嗣A女不堪受辱，於同日上午6時許向臺北市政府警察局
    婦幼警察隊報案，併於同日6時40分許，至臺北市聯合醫院
    仁愛院區驗傷採證，始為警循線查悉上情。又被告上揭犯行
    業經臺灣臺北地方檢察署（下稱臺北地檢署）檢察官以108
    年度偵字第57號提起公訴，並經本院刑事庭以108年度侵字
    第47號判決（下稱系爭刑事第一審判決）被告犯強制性交未
    遂罪，累犯，處有期徒刑2年2月在案。嗣被告不服提起上訴
    ，業經臺灣高等法院以109年度侵上訴字第253號判決（下稱
    系爭第二審判決）上訴駁回在案，而因被告不服上開第二審
    判決，提起上訴至最高法院，經最高法院以110年度台上字
    第4052號判決（下稱系爭第三審判決）上訴駁回而確定。又
    被害人A女依犯罪被害人保護法之規定申請補償，經本署犯
    罪被害人補償審議委員會以109年度補審字第37號決定書（
    下稱系爭決定書）決定補償A女15萬元，並業於109年11月5
    日匯款完畢，爰依犯罪被害人保護法第12條第1項、第2項之
    規定請求被告賠償15萬元等語。並聲明：被告應給付原告15
    萬元，及自起訴狀繕本送達翌日起至清償日止，按週年利率
    5%計算之利息。
二、被告則以：對於原告請求之金額不爭執等語。
三、得心證之理由：
　　按國家於支付犯罪被害補償金後，於補償金額範圍內，對犯
    罪行為人或依法應負賠償責任之人有求償權。前項求償權，
    由支付補償金之地方法院或其分院檢察署行使。必要時，得
    報請上級法院檢察署指定其他地方法院或其分院檢察署為之
    。犯罪被害人保護法第12條第1項、第2項分別定有明文。經
    查，原告主張之上開事實，業據提出系爭刑事第一審判決、
    系爭第二審判決、系爭第三審判決、系爭決定書及財政部國
    庫署匯款資料等件為證（見本院卷第13至43頁、第55至59頁
    ），核屬相符，且為被告所不爭執，自堪信原告上開主張為
    真實。從而，原告依犯罪被害人保護法第12條第1項、第2項
    請求被告給付15萬元，及自起訴狀繕本送達翌日即111年9月
    28日（見本院卷第81頁），為有理由，應予准許。
四、本件係就民事訴訟法第427條第1項訴訟適用簡易程序所為被
    告敗訴之判決，依同法第389條第1項第3款規定，應依職權
    宣告假執行。並依同法第392條第2項規定，依職權宣告被告
    預供擔保後，得免為假執行。
五、訴訟費用負擔之依據：民事訴訟法第78條。
中　　華　　民　　國　　111 　年　　10　　月　　12　　日
                  臺北簡易庭  法  官  陳家淳
以上正本證明與原本無異。
如不服本判決，應於判決送達後20日內向本庭（臺北市○○○路
0段000巷0號）提出上訴狀。（須按他造當事人之人數附繕本）
如委任律師提起上訴者，應一併繳納上訴審裁判費。
中　　華　　民　　國　　111 　年　　10　　月　　12　　日
                              書記官  蘇炫綺